【裁判字號】    99,易,947
【裁判日期】    991103
【裁判案由】    竊盜
【裁判全文】
臺灣彰化地方法院刑事判決               99年度易字第947號
公  訴  人  臺灣彰化地方法院檢察署檢察官
被      告  乙○○
            丁○○
上列被告等因竊盜案件，經檢察官提起公訴（99年度偵字第7960
號），本院判決如下：
    主  文
乙○○竊盜，累犯，處有期徒刑伍月，如易科罰金，以新臺幣壹
仟元折算壹日。扣案之汽車鑰匙壹支沒收之。
丁○○竊盜，累犯，處有期徒刑肆月，如易科罰金，以新臺幣壹
仟元折算壹日。
    犯罪事實
一、乙○○前於民國95年間因施用毒品案件，經本院以95年度斗
    簡字第625 號判處有期徒刑4 月確定，經減為有期徒刑2 月
    ，96年7 月16日縮刑期滿甫執行完畢（構成累犯）。丁○○
    前於96年間因竊盜案件，經本院以96年度易字第1924號判處
    有期徒刑3 月，97年間又因加重竊盜案件，經本院以97年度
    易字第399 號判處有期徒刑8 月，二罪合併定應執行有期徒
    刑10月，97年間另因施用毒品案件，經本院以97年度訴字第
    1625號判處有期徒刑8 月，上開案件接續執行，98年10月21
    日縮刑期滿甫執行完畢（構成累犯）。其2 人猶不知悛悔，
    竟意圖為自己不法之所有，各別為下列行為：
  (一)乙○○於99年8 月25日清晨5 時許，在彰化縣永靖鄉○○村
    ○○路○ 段68巷130 弄6 號前，以其所有自備汽車鑰匙1 支
    插入鑰匙孔發動引擎之方式，竊取丙○○所有車牌號碼RJ-3
    063 號之自用小貨車（約值新臺幣《下同》8 萬元），得手
    後，將2 面車牌拆下，改懸掛業已註銷之7H-8221 號車牌，
    並搭載不知情之友人丁○○，於同日上午11時30分許，行經
    彰化縣社頭鄉○○路社頭國小前時，為警攔檢盤查，乙○○
    遂加速駛至彰化縣社頭鄉○○路○ 段28 5巷29弄13號前之空
    地棄車逃逸。
  (二)丁○○在乙○○棄車逃逸後，亦下車躲藏在彰化縣社頭鄉○
    ○路185 號4 樓甲○（泰國籍）之住處（侵入住宅部分未據
    告訴），同日中午12時許，竟萌生意圖為自己不法所有之犯
    意，以徒手方式，接續竊取甲○所有之襯衫1 件、手鐲1 個
    及現金5000元等物。
  (三)嗣為警當場查獲，扣得乙○○所有之汽車鑰匙1 支，並尋回
    乙○○丟棄在彰化縣永靖鄉○○村○○路78號前之RJ-3063
    號車牌2 面，而悉上情。
二、案經丙○○訴由彰化縣警察局田中分局報請臺灣彰化地方法
    院檢察署檢察官偵查起訴。
    理  由
一、按被告以外之人於審判外之陳述，雖不符刑事訴訟法第159
    條之1 至第159 條之4 之規定，然經當事人於審判程序同意
    作為證據，法院審酌該言詞陳述作成時之情況，認為適當者
    ，亦得為證據；當事人、代理人或辯護人於法院調查證據時
    ，知有刑事訴訟法第159 條第1 項不得為證據之情形，而未
    於言詞辯論終結前聲明異議者，視為有前項之同意，刑事訴
    訟法第159 條之5 定有明文。該規定之立法意旨在於傳聞證
    據未經當事人之反對詰問予以核實，原則上先予排除。惟若
    當事人已放棄反對詰問權，於審判程序中表明同意該等傳聞
    證據可作為證據；或於言詞辯論終結前未聲明異議，基於尊
    重當事人對傳聞證據之處分權，及證據資料愈豐富，愈有助
    於真實發見之理念，且強化言詞辯論主義，使訴訟程序得以
    順暢進行，上開傳聞證據亦均具有證據能力。查下列經本院
    作為本案證據，並於審理時踐行調查證據程序之被告以外之
    人於審判外之陳述及其他證據，依卷證資料所示，其等作成
    之狀態，並無違背陳述者而為，或其他違法取供之情事，或
    有偽造、變造證據之情形，且公訴人及被告於本院審理中均
    同意將之作為證據使用，而本院審酌該等陳述之作成及證據
    之取得，作成者並無受人情施壓或干擾之情形，亦無偽造、
    變造證據之情事存在，復為本院事實認定之重要依據，故認
    為作為本案之證據尚屬適當，均應認具有證據能力，合先敘
    明。
二、訊據被告乙○○對於上揭竊取車號RJ-3063 號自用小貨車之
    事實坦承不諱，而被告丁○○就前開犯罪事實僅坦承有竊取
    襯衫之事實，惟矢口否認有何竊取手鐲及現金5000元等行為
    ，並辯稱：伊只有到門邊，沒有走到裡面偷現金及手鐲云云
    。經查：
  (一)證人甲○於本院審理時結證稱：被告上去我沒看到，後來警
    察去樓上，我覺得奇怪才跟著上去，是警察先發現被告，有
    看到警察逮捕被告，但沒看到搜身，只看到上手銬，被告已
    經被帶走了我才檢查我的東西，檢查結果發現5000元不見，
    還有一件衣服不見，手鐲沒有放在襯衫裡是放在側背包的包
    包裡，5000元是放在一個較小的包包，我發現財物不見時就
    跟著下去，跟老闆講，警方就當場發現贓物，我跟我老闆說
    我的財物有損失，警察才對被告搜身，就發現5000元，衣服
    被告穿在身上，還有發現手鐲，衣服不是吊著，是在箱子裡
    還沒有拆封放在床的上方，側背包是在床邊的地上，有被翻
    動過等語（見本院卷第58至67頁），核與其於警詢之證述情
    節相符（見警卷之99年8 月25日警詢筆錄）。再參酌證人即
    值勤員警康源水於本院審理時亦結證稱：我們訓練回來途中
    ，發現這部贓車的前後牌不一樣，就上前攔查，他拒絕受檢
    、逃逸，2 人坐在車上，沒有停車，就一直開並逃逸，我們
    一直追，追到死巷，他們棄車，2 人分頭跑，我們也分頭追
    ，圍捕過程中我們有進入民宅，我們知道他去四樓，是因為
    他在平面跑時有跑到水溝，腳印是溼的，就跟著他一直搜尋
    上去，我們在找的時候沒有去注意到被害人，但是人帶下來
    之後，被害人到一樓說她的錢不見了，最主要她是講錢5000
    元不見，我們在樓上逮捕被告時沒有對被告搜身，是到一樓
    要上車前才搜身，是因為被害人她跟我們說她裡面的錢不見
    了，才對被告搜身，搜身結果將被告的皮夾一打開，5000元
    就夾在皮夾外側，另外有7000元是夾在皮夾內側一般放錢的
    地方，5000元是用皮包合起來，不是放進去，比較有印象是
    被害人下來說她裡面的東西、錢不見了等語（見本院卷第61
    至63頁），又參以被害人甲○當庭所繪之房間物品擺設位置
    圖（見本院卷第55頁），由此可知，被害人放置衣服及皮包
    之位置離房門口甚遠，且被告丁○○置於皮夾外側之5000元
    係被害人甲○告知有5000元遭竊，立即搜索被告身體而取得
    ，又與被害人所述之數額相符，實無混淆或構陷之情。被告
    辯稱伊只有到門邊，沒有走到裡面偷現金及手鐲云云，顯不
    足採。被告丁○○確有竊取衣服、現金5000元及手鐲1 個等
    財物之犯行，洵堪認定。
  (二)綜上所述，被告丁○○所辯不足採信，既如前述。此外，復
    有贓物認領保管單（領回襯衫及手鐲、領回RJ-306 3號自小
    貨車）、車籍詳細資料、車輛尋獲電腦輸入單、查獲現場照
    片、5000元紙鈔影本等資料在卷足參，且有扣案之汽車鑰匙
    1 支可資佐證，被告乙○○之自白，及丁○○就竊取衣服之
    自白均核與事實相符，本件事證均臻明確，被告2 人之犯行
    洵堪認定，均應依法論科。
三、論罪科刑之理由：
  (一)核被告乙○○、丁○○2 人所為，均係犯刑法第320 條第1
    項之普通竊盜罪。
  (二)被告丁○○所為竊取衣服、現金5000元及手鐲等物之行為，
    其時間、空間甚為密接，顯係基於單一犯意為之，應論以一
    接續行為，為單純一罪。
  (三)查被告乙○○前於95年間因施用毒品案件，經本院以95年度
    斗簡字第625 號判處有期徒刑4 月確定，經減為有期徒刑2
    月，96年7 月16日縮刑期滿甫執行完畢；而被告丁○○前曾
    受有如犯罪事實欄所載之罪，98年10月21日縮刑期滿甫執行
    完畢，各有臺灣高等法院被告前案紀錄表在卷可參，其等於
    執行完畢5 年內故意再犯本件有期徒刑以上之罪，均為累犯
    ，應各依刑法第47條第1 項之規定，加重其刑。
  (四)爰審酌被告乙○○為國小畢業，有水電專長，從事消防器材
    ，家裡有母親及小一女兒，僅因施用毒品而起壞念頭想竊取
    貨車以充作工具車，而被告丁○○為國中肄業，從事種花，
    家裡有父親，僅因當時衣服濕且髒方竊取他人衣服，及其等
    之犯罪動機、目的、手段，及被告乙○○於犯罪後坦承全部
    犯行，被告丁○○僅坦承部分犯行等一切情狀，分別量處如
    主文所示之刑，並諭知易科罰金之折算標準，以資儆懲。
  (五)又扣案汽車鑰匙1 支係被告乙○○所有，且係供竊取自小貨
    車所用之物，爰依刑法第38條第1 項第2 款之規定，併予宣
    告沒收之。
四、應適用之法條：
  (一)刑事訴訟法第299 條第1 項前段。
  (二)刑法第320 條第1 項、第47條第1 項、第41條第1 項前段、
    第38條第1 項第2 款，刑法施行法第1 條之1 第1 項、第2
    項前段。
本案經檢察官陳隆翔到庭執行職務。
中    華    民    國    99    年    11    月    3     日
                  刑事第五庭    法  官  李淑惠
以上正本證明與原本無異。
如不服本判決應於收受判決後10日內向本院提出上訴書狀，並
應敘述具體理由。其未敘述上訴理由者，應於上訴期間屆滿後
20日內向本院補提理由書(均須按他造當事人之人數附繕本)
「切勿逕送上級法院」。
告訴人或被害人對於判決如有不服具備理由請求檢察官上訴者，
其上訴期間之計算係以檢察官收受判決正本之日期為準。
中    華    民    國    99    年    11    月    3     日
                                書記官  張清秀
附錄論罪科刑法條全文
中華民國刑法第320條（普通竊盜罪、竊佔罪）
意圖為自己或第三人不法之所有，而竊取他人之動產者，為竊盜
罪，處5 年以下有期徒刑、拘役或5 百元以下罰金。
意圖為自己或第三人不法之利益，而竊佔他人之不動產者，依前
項之規定處斷。
前二項之未遂犯罰之。

司法院資訊處製作；財團法人民間司法改革基金會備份。
